臺灣高雄地方法院刑事判決　　　　　110 年度審易字第1268號
公　訴　人　臺灣高雄地方檢察署檢察官
被　　　告　徐振烘



上列被告因竊盜案件，經檢察官提起公訴（110 年度偵字第0000
0 號），本院裁定進行簡式審判程序，判決如下：
    主  文
徐振烘犯攜帶兇器、踰越牆垣竊盜罪，處有期徒刑陸月，如易科
罰金，以新臺幣壹仟元折算壹日。未扣案之犯罪所得電纜線（規
格直徑250 平方長度伍拾貳公尺），沒收，於全部或一部不能沒
收或不宜執行沒收時，追徵其價額。
    事實及理由
一、本件被告徐振烘所犯為死刑、無期徒刑、最輕本刑為3 年以
    上有期徒刑以外之罪，其於準備程序中就被訴事實為有罪之
    陳述，經法官告知簡式審判程序之旨，並聽取當事人之意見
    後，本院裁定進行簡式審判程序。又本件之證據調查，依刑
    事訴訟法第273 條之2 規定，不受同法第159 條第1 項、第
    161 條之2 、第161 條之3 、第163 條之1 及第164 條至第
    170 條規定之限制，均合先敘明。
二、本案犯罪事實及證據，業據檢察官於起訴書記載明確，均予
    引用如附件，並更正及補充如下：
（一）犯罪事實部分：起訴書犯罪事實欄一第1 行「意圖為自己
      不法之所有，」補充為「意圖為自己不法之所有，基於竊
      盜之犯意，」。
（二）證據部分補充：被告徐振烘於本院審理時之自白（見本院
      卷第59、67、69頁）。
三、論罪科刑：
（一）罪名：核被告所為，係犯刑法第321 條第1 項第2 款、第
      3 款之攜帶兇器、踰越牆垣竊盜罪。
（二）累犯裁量不加重本刑之論述：被告前因違反毒品危害防制
      條例案件，分別經法院判處徒刑確定（9 罪），經本院以
      105 年度聲字第4645號裁定應執行有期徒刑4 年8 月確定
      ，經入監執行，於108 年6 月20日假釋出監，至109 年6
      月13日假釋期滿未經撤銷視為執行完畢，有臺灣高等法院
      被告前案紀錄表在卷可佐，是其於徒刑執行完畢後5 年內
      ，故意再犯本件有期徒刑以上之罪，本應依刑法第47條第
      1 項規定加重其刑，惟依司法院大法官釋字第775 號解釋
      意旨，不分情節，一律加重累犯之最低本刑，有違憲法罪
      刑相當原則，於法律修正前，為避免上述罪刑不相當之情
      形，法院就該個案應依上開解釋意旨裁量是否加重最低本
      刑。本院審酌本件構成累犯之前案與本案竊盜罪犯行罪質
      互異，難認有特別惡性或刑罰反應力薄弱之情，故不加重
      其刑。
（三）刑罰裁量：
      爰以行為人之責任為基礎，審酌被告不思以正當方法獲取
      所需，竟攜帶兇器竊取他人財物，侵害他人財產法益，破
      壞社會治安，所為實有不該。惟念被告犯後坦承犯行，態
      度尚可，兼衡其素行，本件犯罪之手段、情節、所生危害
      、智識程度、家庭生活、經濟狀況等一切具體情狀（涉被
      告個人隱私，均詳卷），量處如主文所示之刑，並諭知易
      科罰金之折算標準。
四、沒收、追徵與否之認定：
（一）犯罪工具：供被告犯本件竊盜犯行所用之破壞剪，並未扣
      案，且非被告所有，爰不予宣告沒收。
（二）犯罪所得：被告所竊電纜線（規格直徑250 平方、長度52
      公尺），屬被告犯罪所得，且未據扣案，為避免被告因犯
      罪而坐享犯罪所得，應依刑法第38條之1 第1 項前段、第
      3 項之規定，宣告沒收，於全部或一部不能沒收或不宜執
      行沒收時，追徵其價額。
據上論斷，應依刑事訴訟法第273 條之1 第1 項、第299 條第1
項前段、第310 條之2 、第454 條第2 項，刑法第321 條第1 項
第2 款、第3 款、第41條第1 項前段、第38條之1 第1 項、第3
項，刑法施行法第1 條之1 ，判決如主文。
本案經檢察官林俊傑提起公訴，檢察官范文欽到庭執行職務。
中    華    民    國   111    年    1     月    18    日
                  刑事第五庭  法  官    黃政忠
以上正本證明與原本無異
如不服本判決應於收受送達後20日內向本院提出上訴書狀，並應
敘述具體理由；如未敘述上訴理由者，應於上訴期間屆滿後20日
內向本院補提理由書（均須按他造當事人之人數附繕本）「切勿
逕送上級法院」。
「因疫情而遲誤不變期間，得向法院聲請回復原狀」
中    華    民    國   111    年    1     月    19    日
                              書記官    儲鳴霄
附錄本判決論罪科刑法條：
刑法第321 條
犯前條第1 項、第2 項之罪而有下列情形之一者，處6 月以上5
年以下有期徒刑，得併科50萬元以下罰金：
一、侵入住宅或有人居住之建築物、船艦或隱匿其內而犯之。
二、毀越門窗、牆垣或其他安全設備而犯之。
三、攜帶兇器而犯之。
四、結夥三人以上而犯之。
五、乘火災、水災或其他災害之際而犯之。
六、在車站、港埠、航空站或其他供水、陸、空公眾運輸之舟、
    車、航空機內而犯之。
前項之未遂犯罰之。
　
附件：
臺灣高雄地方檢察署檢察官起訴書
                                    110年度偵字第23038號
    被    告  徐振烘  男  34歲（民國00年0月00日生）
                      住高雄市○○區○○路000巷0號5樓之1
                      居高雄市○○區○○○路0000號9樓
                      國民身分證統一編號：Z000000000號
上列被告因竊盜案件，已經偵查終結，認應提起公訴，茲敘述犯
罪事實及證據並所犯法條如下：
        犯罪事實
徐振烘意圖為自己不法之所有，於民國110 年9 月5 日1 時10
  分許，駕駛其所有之車號000-0000號重機車，至高雄市○○區
  ○○路00號光武國小外，再翻牆入內，持隨手拾得之破壞剪1
  把( 未扣案) ，剪斷該校電力改善工程承包商劉又誠放置於司
  令台旁之電纜線( 規格為直徑250 平方約52公尺，價值新臺幣
  50000 元) 而竊取之，得手後將所竊之電纜線放置於上開機車
  腳踏板上離去。嗣經警循線查獲。
案經劉又誠告訴及高雄市政府警察局三民第二分局報告偵辦。
        證據並所犯法條
證據：㈠被告徐振烘警詢及本署檢察事務官詢問時之自白。㈡
  告訴人劉又誠警詢中之指訴。㈢監視器翻拍照片11張、現場電
  纜線照片5 張。足認被告犯嫌。
核被告徐振烘所為，係犯刑法第321 條第1 項第2 款、第3 款
  之攜帶兇器踰越牆垣竊盜罪嫌。
依刑事訴訟法第251 條第1 項提起公訴。
        此  致
臺灣高雄地方法院
中    華    民    國   110    年    11    月    15    日
                              檢  察  官  林俊傑